【裁判字號】    92,訴,2059
【裁判日期】    921128
【裁判案由】    毒品危害防制條例
【裁判全文】
臺灣板橋地方法院刑事判決                        九十二年度訴字第二○五九號
    公  訴  人  臺灣板橋地方法院檢察署檢察官
    被      告  甲○○
右列被告因違反毒品危害防制條例案件，經檢察官提起公訴（九十二年度毒偵緝字第
三五八、三五九號），及臺灣臺北地方法院檢察署檢察官移送併辦（九十二年度偵字
第一七一六五號、九十二年度毒偵字第九二八、一八九六號），本院依簡式審判程序
判決如左：
    主  文
甲○○連續施用第一級毒品，處有期徒刑拾月。扣案之海洛因肆包（總淨重貳點柒公
克）、安非他命伍包（總淨重貳點伍公克）、大麻壹包（淨重零點參公克）、吸管伍
支、玻璃球管壹個沒收銷燬之，分裝袋玖個沒收。
    事  實
一、甲○○前因施用毒品案件，經本院以九十一年度毒聲字第四一三號裁定送觀察、
    勒戒後，認無繼續施用毒品之傾向，經臺灣板橋地方法院檢察署檢察官於民國九
    十一年二月二十二日以九十一年度毒偵字第五九七號為不起訴處分確定。詎甲○
    ○於該不起訴處分確定後五年內，復基於施用第一級毒品海洛因、第二級毒品安
    非他命之概括犯意，自九十一年十二月十一日起至九十二年八月一日下午止，連
    續在臺北市○○○街三六號二樓住所，以將海洛因及安非他命粉末共同置於玻璃
    球管吸食器內，再以火置於其下方燒烤使其產生煙霧而加以吸用之方式，非法施
    用第一級毒品海洛因及第二級毒品安非他命多次，約每星期施用一次。嗣分別於
    九十一年十二月十二日十五時許在臺北縣中和市○○路○段三九號十二樓一二○
    三室、同年月二十日十九時三十分許在臺北縣永和市○○路一○三號、九十二年
    三月十九日九時許在臺北縣新店市○○路○段八一號四樓、九十二年八月一日二
    十時三十分許在臺北縣新店市○○路一二○巷四弄三號一樓為警查獲，並扣得第
    一級毒品海洛因四包（總淨重二點七公克）、第二級毒品安非他命五包（總淨重
    二點五公克）、大麻一包（淨重零點三公克）、分裝袋九個、吸食器二組、吸管
    （內含殘餘海洛因）五支、玻璃球管（內含殘餘安非他命）一個等物。甲○○經
    本院以九十二年度毒聲字第一九○號裁定送觀察、勒戒後，認有繼續施用毒品之
    傾向，再經本院以九十二年度毒聲字第二六五三號裁定命入戒治處所施以強制戒
    治一年。
二、案經臺北縣政府警察局永和分局報請臺灣板橋地方法院檢察署檢察官偵查起訴，
    及臺北市政府警察局信義分局、臺北縣政府警察局中和分局報請臺灣臺北地方法
    院檢察署檢察官移送併辦審理。
    理  由
一、右揭事實，業據被告甲○○於本院審理中供承不諱，而其於右揭時、地為警查獲
    時所採集之尿液經送鑑驗結果，確呈鴉片類及安非他命類陽性反應乙節，亦有台
    灣尖端先進生技醫藥股份有限公司濫用藥物檢驗中心九十二年四月三日濫用藥物
    檢驗報告，及臺灣檢驗科技股份有限公司九十一年十二月二十四日、九十二年一
    月七日、九十二年八月十一日濫用藥物尿液檢驗報告各一紙附卷可稽，復有第一
    級毒品海洛因四包（總淨重二點七公克）、第二級毒品安非他命五包（總淨重二
    點五公克）、大麻一包（淨重零點三公克）、分裝袋九個、吸食器二組、吸管（
    內含殘餘海洛因）五支、玻璃球管（內含殘餘安非他命）一個扣案可佐，被告自
    白既有上開證據足資補強，應堪信為真實。又被告前因施用第一、二級毒品案件
    ，經本院以九十一年度毒聲字第四一三號裁定送觀察、勒戒後，認無繼續施用毒
    品傾向，經臺灣板橋地方法院檢察署檢察官於九十一年二月二十二日以九十一年
    度毒偵字第五九七號為不起訴處分確定，本次再犯施用第一、二級毒品之罪，經
    本院以九十二年度毒聲字第一九○號裁定送觀察、勒戒結果，認有繼續施用傾向
    等情，有上開不起訴處分書、臺灣臺北看守所附設勒戒處所九十二年八月十三日
    有無繼續施用傾向證明書、臺灣高等法院被告全國前案紀錄表、臺灣板橋地方法
    院檢察署全國施用毒品紀錄表各一份在卷可憑，其再犯本件施用第一、二級毒品
    之罪，係於不起訴處分後五年內再犯毒品危害防制條例第十條第一、二項之罪，
    且經送觀察、勒戒後，認有繼續施用毒品之傾向，依該條例第二十條第三項前段
    規定，不適用先行裁定送觀察、勒戒之規定而應逕予論罪科刑。據此，本件事證
    明確，被告犯行堪以認定。
二、按海洛因、安非他命分別係毒品危害防制條例第二條第二項第一款、第二款所稱
    之第一級、第二級毒品，核被告所為，係犯上開條例第十條第一項之施用第一級
    毒品罪及同條第二項之施用第二級毒品罪。被告為施用第一級毒品海洛因、第二
    級毒品安非他命而持有之行為，為其施用之高度行為所吸收而不另論罪。又被告
    先後多次施用第一級毒品海洛因、第二級毒品安非他命之犯行，均時間緊接，方
    法相同，所犯係構成要件相同之罪，顯係基於概括犯意反覆為之，為連續犯，應
    依刑法第五十六條之規定論以一罪，並加重其刑。另被告係以一用火燒烤行為同
    時施用第一級毒品海洛因及第二級安非他命，即係以一行為同時觸犯前述施用第
    一級毒品罪及施用第二級毒品罪，為想像競合犯，依刑法第五十五條之規定，應
    從較重之連續施用第一級毒品罪處斷，公訴意旨認應分論併罰，尚有未洽，併此
    敘明。本院爰審酌被告前曾因施用毒品案件接受觀察、勒戒，業如前述，猶不知
    悔改而再犯本件施用毒品之犯行，顯見其戒除毒癮之意志薄弱，惟其施用毒品係
    自戕行為，對他人法益尚無具體危害，及其施用毒品之動機、時間、次數暨犯罪
    後坦承犯行，態度良好等一切情狀，量處如主文所示之刑，以資懲儆。
三、扣案之第一級毒品海洛因四包（總淨重二點七公克）、第二級毒品安非他命五包
    （總淨重二點五公克）、第二級毒品大麻一包（淨重零點三公克）係毒品，另含
    有殘餘海洛因之吸管五支、含有殘餘安非他命之玻璃球管一個，因無法將其上之
    第一級毒品海洛因、第二級毒品安非他命自吸管及玻璃球管中析離，不論屬於犯
    人與否，均應依毒品危害防制條例第十八條第一項前段規定沒收銷燬之；又扣案
    之分裝袋九個係被告所有供其施用第一級毒品海洛因、第二級毒品安非他命所用
    之物，且均已使用過等情，業經被告於本院審理中供明在卷，核其性質，應屬被
    告供犯罪所用之物，亦均應依刑法第三十八條第一項第二款之規定宣告沒收。另
    扣案之吸食器二組，被告否認為其所有，且非專供施用毒品之器具，亦查無證據
    足資證明係被告所有供犯罪所用之物，爰不另為沒收之諭知。
四、本件公訴人原雖僅起訴被告於九十一年十二月十二日、同年月二十一日採尿時回
    溯二十六小時至九十六小時內之某時，連續施用第一級毒品海洛因、第二級毒品
    安非他命二次之行為，惟被告自九十一年十二月十一日起至九十二年八月一日下
    午止，所為施用第一級毒品海洛因、第二級毒品安非他命之行為，既係基於概括
    之犯意為之，為連續犯，屬裁判上之一罪，其一部起訴之效力及於全部，且經檢
    察官移送併案審理，基於審判不可分原則，本院自得併予審究，附此敘明。
據上論斷，應依刑事訴訟法第二百七十三條之一第一項、第二百九十九條第一項前段
，毒品危害防制條例第十條第一項、第二項、第十八條第一項前段，刑法第十一條前
段、第五十六條、第五十五條、第三十八條第一項第二款，判決如主文。
本案經檢察官乙○○到庭執行職務。
中      華      民      國    九十二    年     十一     月    二十八    日
                                    臺灣板橋地方法院刑事第六庭
                                          法  官  張紹省
右正本證明與原本無異。
如不服本判決應於送達後十日內向本院提出上訴狀。
                                          書記官  周雅玲
中      華      民      國    九十二    年     十一     月    二十八    日
附錄論罪科刑法條：
毒品危害防制條例第十條
施用第一級毒品者，處六月以上五年以下有期徒刑。
施用第二級毒品者，處三年以下有期徒刑。


司法院資訊處製作；財團法人民間司法改革基金會備份。
